臺灣臺北地方法院交通事件裁定　　　　　　　　　九十三年度交聲字第一一四五號
　　異　議　人
　　即受處分人　甲○○
右列異議人即受處分人因違反道路交通管理處罰條例案件，對於台北市交通事件裁決
所九十三年十一月二十九日所為之處分（原處分：北市裁三字第裁二二—一Ａ000
0000號），聲明異議，本院裁定如左：
    主  文
異議駁回。
    理  由
一、按人行道不得臨時停車、且禁止臨時停車之處所不得停車，道路交通安全規則第
    一百十一條第一項第一款、第一百十二條第一項第一款定有明文；又汽車駕駛人
    在設有禁止停車標誌、標線之停車處所停車者，依道路交通管理處罰條例第五十
    六條第一項第四款之規定，應處新臺幣（下同）六百元以上一千二百元以下之罰
    鍰；再道路交通管理處罰條例所稱之汽車，依道路交通安全規則第二條第一項第
    一款、道路交通管理處罰條例第三條第八款規定，包括機器腳踏車。
二、原處分機關係以本件異議人即受處分人甲○○於民國九十三年十月一日上午十時
    四分許，將其所有車牌號碼ＢＰⅤ—六八三號重型機車停放在臺北市松壽廣場週
    邊設有禁止停車標誌之人行道上時，為臺北市停車管理處交通助理員照相取證後
    ，以異議人有違反前揭道路交通管理處罰條例第五十六條第一項第四款規定之行
    為而掣單舉發。嗣將舉發通知單送達於異議人後，異議人於應到案期限內向原處
    分機關提出申訴，經原處分機關函請舉發單位調查結果，仍認異議人有前開違規
    行為，原處分機關乃依前揭道路交通管理處罰條例第五十六條第一項第四款、違
    反道路交通管理事件統一裁罰基準及處理細則第四十四條第一項及標準表之規定
    ，於九十三年十一月二十九日裁處異議人罰鍰六百元。
三、異議人固不否認有於前開時間在上揭地點停放其所有該部機車之事實，惟辯稱：
    該路段無標誌或標線禁止停車，且該處出入口設有「紐澤西護欄」，顯示該路段
    不適於行人通行云云。經查，本件異議人停放機車所在之臺北市松壽廣場週邊，
    確屬禁止停車之人行道，且於本件舉發地點，明確設有標示「騎樓、人行道、廣
    場，禁止停車」之禁止停車標誌牌等事實，有臺北市停車管理處北市停四字第○
    九三三八四七六七○○號函檢附之採證照片一張、現場照片二張及證人即舉發單
    位承辦人乙○○庭呈照片二張在卷可憑，是本件異議人有於前揭時間在設有禁止
    停車標誌之處所違規停車之行為，已足認定。雖異議人於異議狀內辯稱：「停車
    路段出入口設有『紐澤西護欄』，顯示該路段不適於行人通行‧‧‧」，惟據本
    院所知，「紐澤西護欄」通常僅是作為道路之安全設施，或作為分隔島之用，並
    無法藉由該護欄之設置與否，判斷是否適於行人通行；況且，本件違規地點前方
    為廣場，後方靠近建物騎樓，且未劃設任何可供停放機車之停車格線，是異議人
    自無理由誤認該處並非前開標誌牌所指禁止停車之處所。故而，本件違規地點既
    於該廣場四個角落設有禁止停車標誌牌，且異議人對該區域係屬禁止停車之範圍
    一事，又難以諉為不知，因之，異議人上開所辯，並不足採。
四、綜上所述，異議人所有前開車輛確有於前揭時地，在設有禁止停車標誌之處所停
    車之違規行為，從而原處分機關乃依前揭道路交通管理處罰條例第五十六第一項
    第四款規定裁處異議人六百元罰鍰，核無違誤，本件異議為無理由，自應將其異
    議駁回。
據上論斷，應依道路交通案件處理辦法第十九條，裁定如主文。
中　　　華　　　民　　　國　　九十三　　年　　  十二　　月　　三十　　　日
                                      臺灣臺北地方法院交通法庭
                                          法　官  趙子榮
右正本證明與原本無異
如不服本裁定應於送達後五日內向本院提出抗告狀
                                          書記官  林鈴芬
中　　　華　　　民　　　國　　九十三　　年　　十二　　  月　　三十一　　日
